【裁判字號】    89,易,734
【裁判日期】    900206
【裁判案由】    詐欺
【裁判全文】
臺灣基隆地方法院刑事判決                          八十九年度易字第七三四號
    公  訴  人  臺灣基隆地方法院檢察署檢察官
    被      告  丁○○
右列被告因詐欺案件，經檢察官提起公訴（八十九年度偵字第四二五三號），本院判
決如左：
    主  文
丁○○意圖為自己不法之所有，以詐術使人將本人之物交付，處拘役伍拾日，如易科
罰金，以參佰元折算壹日。
    事  實
一、丁○○意圖為自己不法之所有，於民國（下同）八十九年九月二日二十二時許，
    在台北市○○區○○街七十七號前，明知未攜帶足額款項，仍向在該處兜售公益
    彩券之甲○○謊稱帶有鉅額會款，欲購買公益彩券刮兌，致甲○○不疑有詐而陷
    於錯誤，遂交付公益彩券供其刮用，詎丁○○竟僅給付新台幣（下同）三千一百
    元之現金，並向甲○○表示尚未取得會款，目前身上無多餘現金，惟因家中富裕
    定不會賒賬，隔日即會支付所欠款項七千元等語，並留下姓名、電話、住址等個
    人資料取信予甲○○，隨即離去。嗣因丁○○未於翌日（即三日）按期歸還上開
    積欠之七千元款項，經甲○○多次催討，丁○○均置之不理，並否認積欠任何款
    項，甲○○始知受騙。
二、案經被害人甲○○訴由基隆市警察局第二分局報請臺灣基隆地方法院檢察署檢察
    官偵查起訴。
    理  由
一、訊據被告丁○○固坦承有向被害人甲○○購買公益彩券刮用兌獎乙情，惟矢口否
    認有何詐欺犯行，辯稱：當日向被害人甲○○所買公益彩券之款項均已付清，係
    因被害人甲○○表示有友人經營電動遊藝場，可代為申請會員卡，故將個人資料
    予以留下云云。然查，右揭事實，業據被害人甲○○迭於警訊、偵查及本院調查
    審理時指訴綦詳，並經證人丙○○、乙○○證述屬實，復有被告親自書寫個人年
    籍資料之字條一紙附卷可稽，是以被害人係賴販售公益彩券為生，而和證人與被
    告素不相識且無怨隙等情觀之，焉會有任意誣指或置自己販售生意不顧，只為子
    虛烏有之事四處奔波之理？又被告係因購買公益彩券而與被害人結識，之前並無
    交情，怎會僅憑被害人所述，即輕意將個人姓名、電話、住址，甚至身分證號碼
    等私密資料留予不熟悉之人，而只為辦理其所稱之電動玩具店會員卡？且被告於
    刮兌公益彩券前先謊稱其收有鉅額會款，可見其於刮兌彩券之際已有詐騙意圖存
    在，繼於無法給付彩券款項時留下聯絡方式後離去，並經被害人多次催討均置之
    不理，拒不將積欠款項七千元返還，益徵被告自始即有意圖為自己不法所有之犯
    意，是其上開所辯，純屬飾卸諉過之詞，要無可採，事證明確，犯行洵堪認定。
二、核被告丁○○所為，係犯刑法第三百三十九條第一項之詐欺取財罪。爰審酌被告
    犯罪之動機、手段、所生之危害及犯後猶飾詞狡辯、不思悔悟等一切情狀，量處
    如主文所示之刑，並依九十年一月十日總統令修正公布之中華民國刑法第四十一
    條第一項前段及刑法施行法第三條之一規定，諭知易科罰金之折算標準。
據上論斷，應依刑事訴訟法第二百九十九條第一項前段，刑法第三百三十九條第一項
、第四十一條第一項前段，刑法施行法第三條之一，罰金罰鍰提高標準條例第一條前
段、第二條，判決如主文。
本案經檢察官黃士元到庭執行職務。
中      華      民      國      九十      年      二      月      六    日
                                  臺灣基隆地方法院刑事第三庭
                                      法      官  林  玉  珮
右正本證明與原本無異。
對於本件判決如有不服，應於收受送達後十日內，向本院提出上訴書狀，上訴於臺灣
高等法院，並按他造當事人之人數附具繕本。
                                      書  記  官  陳  俊  德
中      華      民      國      九十      年      二      月      八    日
附錄論罪法條：
刑法第三百三十九條第一項：
意圖為自己或第三人不法之所有，以詐術使人將本人或第三人之物交付者，處五年以
下有期徒刑、拘役或科或併科一千元以下罰金。


司法院資訊處製作；財團法人民間司法改革基金會備份。
